臺灣彰化地方法院刑事判決　　　　　　　　　　　　　九十年度易字第一六九六號
　　公　訴　人　臺灣彰化地方法院檢察署檢察官
　　被　　　告　丙○
　　選任辯護人　曾耀聰律師
右列被告因傷害案件，經檢察官提起公訴（九十年度偵字第三七五五、七一五六號）
，本院判決如左：
    主  文
丙○傷害人之身體，處拘役拾日，如易科罰金，以佰元折算壹日。
    事  實
一、丙○與林蕙媛係翁媳關係，原共同居住在彰化縣秀水鄉○○村○○路二五六號，
    二人間具有家庭暴力防治法第三條第二款之家庭成員關係，於民國九十年四月十
    日早上，林蕙媛因上開住處之紗門被鎖住，而無法進入屋內，以為係丙○故意將
    其鎖在屋外，憤而將紗門抬起進入屋內，並至三樓丙○房間欲找其理論，二人遂
    發生爭執，詎丙○竟基於傷害人身體之犯意，於同日七時二十分許，在上開住處
    三樓（起訴書誤載為二樓），徒手推擠林蕙媛撞牆，並持塑膠製臉盆敲擊林蕙媛
    之頭部，致林蕙媛受有左頂部頭皮腫脹疼痛、右肩挫傷等傷害。
二、案經被害人林蕙媛訴由彰化縣警察局鹿港分局報告臺灣彰化地方法院檢察署檢察
    官偵查起訴。
    理  由
一、訊據被告丙○固不否認有於民國九十年四月十日七時二十分許，在其彰化縣秀水
    鄉○○村○○路二五六號住處三樓房間內與告訴人林蕙媛發生爭執，並持塑膠臉
    盆抵擋之事實，惟矢口否認有右揭傷害犯行，辯稱：當天在房間內聽收音機，告
    訴人林蕙媛踢開伊房門，一進門就加以打罵，伊因不堪疼痛，方持臉盆加以抵擋
    ，然並未毆打告訴人，反是告訴人無故毆打及咬傷伊，並不知告訴人所提診斷書
    之傷害何來云云。惟查，右揭事實業據告訴人林蕙媛於警訊、偵審中指訴歷歷，
    並迭據證人即告訴人之子甲○○於警訊證述：「我於九十年四月十日七時許在彰
    化縣秀水鄉○○村○○路二五六號三樓看到我阿公丙○拿塑膠臉盆打我媽媽林蕙
    媛頭部，並不知道打幾下，我沒注意，現場我爸爸乙○○也在瑒。」並於偵查中
    證稱：「（問：有無看過你阿公在九十年四月十日早上七點多拿臉盆打你媽的頭
    ？）有，我睡夢聽到我媽喊救命，我親眼到阿公打我媽，我媽的頭沒流血，臉盆
    有無壞我不清楚，在二、三樓梯間看見．．．四月十日為何阿公打媽媽我不清楚
    ，當時爸爸在洗澡。」且於另案即臺灣高等法院臺中分院九十年度家護抗字第四
    九號暫時保護令案件中證述：「我與我爺爺及我爸爸住在秀水鄉，當天上午我在
    二樓與三樓的樓梯間，聽到我母親在三樓爺爺丙○房間的外面走廊上大喊救命，
    當時我看到爺爺拿臉盆在打我媽的頭。」又在另案即本院九十年度自字第一七八
    號傷害案件中到庭作證：「我母親叫我起床要上課，我迷迷糊糊中聽到我母親喊
    救命，我從二樓房間衝到二樓和三樓間的樓梯，看到我爺爺丙○拿臉盆打我母親
    ，後來我父親來，將我爺爺的手，從我母親的頭拉開」等語，證人甲○○前後所
    證內容大致相符，並與告訴人指述情節互相吻合，堪以採信。再者，證人林振輝
    亦於另案即本院九十年度自字第一七八號傷害案件中表示：曾受乙○○拜託調解
    ，聽他說林蕙媛打他父親，後來至林蕙媛娘家後，林蕙媛說丙○打他，不要回去
    等語，則倘若被告丙○確無傷害告訴人乙情，告訴人林蕙媛何以故向他人表示有
    遭毆打乙事。況告訴人林蕙媛確於九十年四月十日當天下午一時四十五分及晚上
    八時一分許，分別至行政院生署彰化醫院及財團法人彰化基督教醫院驗傷，經
    診斷結果分別為：「左頂部頭皮腫脹疼痛，右肩疼痛」及「頭部外傷右肩挫
    傷」，有卷附財團法人彰化基督教醫院九十年四月十三日診斷書及行政院生署
    彰化醫院九十年四月十日診斷書各一件為憑，二次診斷結果均為頭部及右肩受有
    傷害，且距離告訴人指述遭毆打之時間甚短，足徵上開傷害確為被告於前述與告
    訴人發生爭執時所造成者。至腦震盪部分，依據卷附財團法人彰化基督教醫院九
    十年十一月二十一日（90）彰基病歷字第9011055號及九十年十二月十五日（90
    ）彰基病歷字第9012024號函覆（均影本）內容：「林蕙媛於九十年四月十日晚
    上八點一分至本院急診診治，主訴被公公以塑膠桶打，導致頭痛及右肩痛，身體
    檢查並未有開放性傷口，ｘ光檢查亦未有骨折現象，頭部電腦斷層檢查也未有異
    常現象，故留院觀察至九十年四月十三日下午離院」及「是依傷患主訴開立」，
    尚無法憑以認定告訴人因此受有腦震盪之傷害，附此敘明。至證人即被告之子乙
    ○○固證述未看見丙○毆打告訴人林蕙媛等語，惟告訴人林蕙媛於警訊時已指明
    乙○○到時丙○已未有毆打之舉，是證人乙○○上開所證，尚難資為被告有利之
    認定。綜上，被告辯詞與事實不符，難以採信。本件事證已經明確，被告犯行堪
    以認定，應依法論科。
二、查被告丙○係告訴人林蕙媛之公公，業據其二人陳稱在卷，具有家庭暴力防治法
    第三條第三款所定之家庭成員關係。核被告所為，係犯刑法第二百七十七條第一
    項之普通傷害罪，並為家庭暴力防治法第二條第二項所稱之家庭暴力罪。爰審酌
    被告前無任何犯罪前科，此有臺灣高等法院被告全國前案紀錄表一件附卷可參，
    犯罪之動機係與告訴人因故發生爭執，並手持塑膠臉盆之方式傷人，所為顯對媳
    婦人身不尊重，告訴人受傷害之程度及其犯罪後否認犯行之態度等一切情狀，量
    處如主文所示之刑，並諭知易科罰金之折算標準，以示儆懲。
據上論斷，應依刑事訴訟法第二百九十九條第一項前段，刑法第二百七十七條第一項
、第四十一條第一項，罰金罰鍰提高標準條例第一條前段、第二條，判決如主文。
本案經檢察官洪紹文到庭執行職務。
中    華    民    國    九十一      年      五      月      十五        日
                                臺灣彰化地方法院刑事第二庭
                                    審判長法官  林  欽  章
                                    法      官  石  馨  文
  法      官  郭  麗  萍
右正本證明與原本無異。
如不服本判決，應於判決送達後十日內向本院提出上訴狀( 須附繕本 )。
告訴人或被害人對於判決如有不服具備理由請求檢察官上訴者，其上訴期間之計算係
以檢察官收受判決正本之日期為準。
                                    法院書記官  施  嘉  玫
中    華    民    國    九十一      年      五      月      二十        日
刑法第二百七十七條第一項
傷害人之身體或健康者，處三年以下有期徒刑，拘役或一千元以下罰金。
